臺灣橋頭地方法院刑事判決　
111年度訴字第23號
公  訴  人  臺灣橋頭地方檢察署檢察官          
被      告  王廷仁


            吳珍惠


上列被告因傷害案件，經檢察官提起公訴（110年度偵字第9832
號），本院判決如下：
    主  文
甲○○犯傷害罪，處有期徒刑貳月，如易科罰金，以新臺幣壹仟元
折算壹日。
乙○○無罪。
    事  實
一、甲○○於民國109年5月15日14時20分許，在位於高雄市○○區○○
    路000號之家樂福購物中心2樓兒童遊戲區內，因遊樂器材使
    用問題與乙○○發生爭執，竟基於傷害之犯意，接續出拳毆打
    乙○○頭部並以腳踢踹乙○○，乙○○因而受有頭部外傷、頭皮腫
    痛、右前額瘀腫、左側手部瘀腫挫傷、右側手肘紅腫挫傷、
    左側肩膀疼痛挫傷、腹壁疼痛挫傷等傷害。
二、案經乙○○訴由高雄市政府警察局楠梓分局報告臺灣橋頭地方
    檢察署偵查起訴。。
    理  由
壹、有罪部分
一、按被告以外之人於審判外之陳述，雖不符前4 條之規定，而
    經當事人於審判程序同意作為證據，法院審酌該言詞陳述或
    書面陳述作成時之情況，認為適當者，亦得為證據，刑事訴
    訟法第159 條之5 第1 項規定甚明。經查，本判決所引認被
    告甲○○有前開犯行、具有傳聞證據性質之證據資料，已經檢
    察官、被告甲○○於本院審判程序中同意作為證據使用（見本
    院訴字卷第37、77頁），本院審酌該等證據作成之情況，並
    無違法取得情事，且俱核與本案待證事實相關，以之作為證
    據為適當，應認為均有證據能力。又下列認定本案之非供述
    證據，經查並無違反法定程序取得之情，依刑事訴訟法第15
    8 條之4 規定反面解釋，亦應具證據能力。
二、上揭犯罪事實，業據被告甲○○於本院準備及審判程序中坦承
    不諱（見本院訴字卷第32、76頁），核與證人即告訴人乙○○
    於警詢及偵查中之證述、證人即被告甲○○之母周麗莉於警詢
    時之證述大致相符（見警卷第3至9頁、偵卷第21至22頁），
    並有監視器錄影畫面翻拍照片2張、告訴人乙○○之健仁醫院1
    10年5月15日診斷證明書、健仁醫院110年11月16日健仁字第
    1100000325號函暨檢附之病歷資料及驗傷彩色照片、告訴人
    乙○○受傷照片17張、本院勘驗報告暨監視錄影畫面擷圖各1
    份在卷可稽（見警卷第13、15頁、審訴卷第91至103頁、證
    物袋內、訴字卷第33、34、39至63頁），足認被告甲○○前揭
    任意性自白與事實相符，洵堪採為認定事實之依據。從而，
    本案事證明確，被告犯行足堪認定，均應依法論科。
三、論罪科刑
　　㈠核被告甲○○所為，係犯刑法第277 條第1項之傷害罪。被告
      甲○○先後徒手毆打及踢踹告訴人乙○○之行為，係於密切接
      近時地侵害告訴人乙○○同一身體法益，各行為獨立性極為
      薄弱，依一般社會健全觀念難以強行分開，在刑法評價上
      應視為數個舉動接續施行，為接續犯而僅論以一傷害罪。
　　㈡爰審酌被告甲○○與告訴人乙○○素不相識，兩人因細故發生
      糾紛，被告甲○○竟不思理性處理，率爾為本件犯行，造成
      告訴人乙○○受有如事實欄所載之傷害，所為實有不該。又
      斟酌除本案外，被告甲○○僅有一件因故意犯罪經法院科刑
      之素行(未構成累犯)，有臺灣高等法院被告前案紀錄表附
      卷可按（見本院訴字卷第15至17頁）。再考量告訴人乙○○
      所受傷勢程度、被告甲○○迄今尚未與告訴人乙○○達成和解
      或取得其諒解，兼衡其犯罪動機、目的、手段，暨其自述
      高職畢業之教育程度、從事廣告設計、月入新臺幣兩萬多
      元、與60歲左右之母親同住，不須扶養照顧母親等經濟及
      家庭生活狀況等一切情狀（見本院訴字卷第84頁），量處
      如主文第1項所示之刑，並諭知易科罰金之折算標準。
貳、無罪部分
一、公訴意旨略以：被告乙○○於民國109年5月15日14時20分許，
    在位於高雄市○○區○○路000號之家樂福購物中心2樓兒童遊戲
    區內，因遊樂器材使用問題與甲○○發生口角爭執，雙方進而
    發生拉扯衝突，竟基於傷害之犯意，乙○○出拳毆打甲○○額頭
    ，造成甲○○因而受有頭部外傷併外傷性頭暈、右側胸部挫傷
    等傷害等語，因認被告乙○○涉犯刑法第277條第1項傷害罪嫌
    。　　　　
二、按犯罪事實應依證據認定之，無證據不得認定犯罪事實。不
    能證明被告犯罪者，應諭知無罪之判決，刑事訴訟法第154
    條第2 項及第301 條第1 項分別定有明文。次按告訴人之告
    訴，係以使被告受刑事訴追為目的，是其陳述是否與事實相
    符，仍應調查其他證據以資審認。如積極證據不足為不利於
    被告事實之認定時，即應為有利於被告之認定，更不必有何
    有利之證據。
三、公訴意旨認被告乙○○涉犯前揭罪名，無非係以被告乙○○於警
    詢及偵訊時之供述、證人即告訴人甲○○於警詢及偵查中之證
    述、郭綜合醫院診斷證明書、監視器影像光碟及畫面擷圖等
    為其論斷。訊據被告乙○○堅詞否認有何傷害犯行，辯稱：我
    沒有打甲○○，他的傷不知從何而來等語。經查：
　　㈠公訴意旨認被告乙○○於上開時、地傷害告訴人甲○○乙節，
      雖經證人即告訴人甲○○於警詢時證稱：乙○○大聲指責並咆
      嘯，執意要我們都別走，打電話並打我額頭一下，我才失
      控也打她，她有以手毆打我頭部及胸部等語（見警卷第2
      頁），於偵查中證稱：是對方先動手等語（見偵卷第23頁
      ）。然證人即告訴人之母周麗莉於警詢中證稱：甲○○先出
      手打乙○○，(問：甲○○有無遭乙○○攻擊？有無受傷？)我當
      時背對乙○○正在阻止我兒子動手，所以我不清楚，甲○○沒
      有受傷等語（見警卷第8頁），是就當場係何人先出手、
      被告乙○○有無毆打告訴人甲○○、告訴人甲○○有無受傷等節
      ，證人周麗莉所證述之情節，顯與證人即告訴人甲○○之證
      述不盡相同，互核有瑕疵可指。
　　㈡復經本院當庭勘驗現場監視器錄影畫面，告訴人甲○○先徒
      手毆打被告乙○○數次，被告乙○○方抓住其右胸衣袖，而被
      告乙○○、告訴人甲○○、周麗莉三人之手交疊在告訴人甲○○
      胸口，告訴人以左腳踢踹被告乙○○等情，有本院勘驗筆錄
      1份可參（見本院訴字卷第34頁）。雖可認定被告乙○○有
      碰觸告訴人甲○○之胸口，然因現場尚有告訴人之母周麗莉
      一同壓制告訴人甲○○，周麗莉為控制告訴人甲○○之動作，
      避免告訴人甲○○繼續攻擊被告乙○○，勢必也會施力將告訴
      人甲○○之手重壓在其胸口，則告訴人甲○○胸口所受傷勢，
      是否確實為被告乙○○造成實屬有疑。縱認告訴人甲○○胸口
      所受傷勢係被告乙○○所造成，然本件既係告訴人甲○○先出
      手且持續毆打被告乙○○，對被告乙○○而言，自屬存在現時
      不法侵害，而被告乙○○為防衛自己的安全，以手壓制告訴
      人甲○○徒手之攻擊，衡諸理性之第三人，處於該狀況，亦
      可能會採取同樣強度之防衛措施，難認被告乙○○防衛行為
      有超越必要之程度。
　　㈢再者，依上開本院勘驗卷附監視器錄影光碟所得結果，被
      告乙○○除以手抓告訴人甲○○胸口外，未見被告乙○○有碰觸
      到告訴人甲○○頭部之行徑，更無對告訴人甲○○為其他傷害
      行為。則告訴人甲○○頭部所受傷勢，是否真為被告乙○○所
      為，難僅以告訴人甲○○片面之指述，即遽行論斷被告乙○○
      確涉犯此部分之傷害罪。郭綜合醫院診斷證明書僅能證明
      告訴人甲○○曾至該院就診，認其頭部、胸部確有受傷，但
      告訴人甲○○係於110年5月16日19時12分始至台南市郭綜合
      醫院檢傷，有該院110年10月12日郭綜事字第1100000468
      號函暨檢附之病歷資料可考（見本院審訴字卷第29至37頁
      ），與案發時間亦屬有間，無法證明告訴人甲○○此部分受
      傷之原因或造成告訴人甲○○之傷是何人所為。
四、綜前所述，公訴人所舉前開證據不足證明被告乙○○有何傷害
    告訴人甲○○之行為，其間既有合理懷疑存在，無法使本院形
    成被告乙○○有前揭公訴意旨所載犯行之確信，依法當不得遽
    為不利於被告乙○○之認定。揆諸上開判例意旨及說明，即應
    為被告乙○○無罪之諭知。
據上論斷，應依刑事訴訟法第299條第1項前段、第301條第1項，
判決如主文。
本案經檢察官丙○○提起公訴，檢察官丁○○到庭執行職務。
中　　華　　民　　國　　111 　年　　4 　　月　　26　　日
                  刑事第一庭    審判長法　官  楊智守
　　　　　　　　　                    法  官  林筠
　　　　　　　　　                    法  官  王奕華
以上正本證明與原本無異。
如不服本判決應於收受判決後 20 日內向本院提出上訴書狀，並
應敘述具體理由。其未敘述上訴理由者，應於上訴期間屆滿後20
 日內向本院補提理由書 (均須按他造當事人之人數附繕本)「切
勿逕送上級法院」。
中　　華　　民　　國　　111 　年　　4 　　月　　26　　日
                                書記官  董明惠
附錄本案論罪科刑法條全文
中華民國刑法第277條
傷害人之身體或健康者，處5年以下有期徒刑、拘役或50萬元以
下罰金。
犯前項之罪，因而致人於死者，處無期徒刑或7年以上有期徒刑
；致重傷者，處3年以上10年以下有期徒刑。